臺灣臺南地方法院民事裁定
111年度補字第965號
抗  告  人  陳蔡秀錦
代  理  人  陳明揚  
相  對  人  國立成功大學醫學院附設醫院

法定代理人  李經維  
上列當事人間請求損害賠償事件，抗告人對於本院民國111年11
月11日裁定提起抗告，本院裁定如下：
    主  文
抗告駁回。
抗告費用由抗告人負擔。
    理  由
一、抗告意旨略以：抗告人對國立成功大學醫學院附設醫院院長
    、副院長及多名醫師提出刑事告訴，刻由臺灣臺南地方檢察
    署受理中。因聲請人年逾80，沒有太多工作能力，本應退休
    ，目前經營服飾店為兼職性質，因疫情零售困難，每月收入
    只能供日常支出，無力承擔本件高達新台幣(下同)12,112,0
    00元之訴訟費用。而所謂無資力支出訴訟費用，意思就是經
    濟能力上無法負擔，與中低收入戶並無絕對關聯。又依聲請
    人提出之證據，本件聲請人應有勝訴之望，為此請求廢棄原
    裁定等語。
二、按對於裁定，得為抗告。但別有不許抗告之規定者，不在此
    限。訴訟程序進行中所為之裁定，除別有規定外，不得抗告
    ，民事訴訟法第482條、第483條分別定有明文。而所謂訴訟
    程序進行中所為之裁定，係指每一審級訴訟程序開始後尚未
    終結以前所為之裁定而言（最高法院50年台抗字第225號判
    例要旨參照）。又提起民事訴訟，應繳納裁判費，此為必須
    具備之程式，而就法院核定訴訟標的價額之裁定，依民事訴
    訟法第77條之1第4項之規定，固得為抗告，但就訴訟標的金
    額明確，法院依訴訟標的金額計算裁判費而限期命補繳裁判
    費的裁定，無涉訴訟標的價額之核定，僅屬訴訟費用之計算
    及徵收，屬於訴訟進行中所為之裁定，既無設得抗告之特別
    規定，自不得提起抗告。對於不得抗告之裁定提起抗告者，
    其抗告不合法，依民事訴訟法第495條之1第1項準用同法第4
    44條第1項之規定，應以裁定駁回之。
三、查本件抗告人對相對人提起請求損害賠償1,650,000,000元
    訴訟，本院依訴訟標的金額計算裁判費數額，並未涉及數額
    計算以外之訴訟標的價額核定，依前開說明，此屬訴訟程序
    進行中所為之裁定，又無法律規定得為抗告，依法抗告人不
    得抗告。抗告人對本院111年11月11日依上開確定訴訟標的
    價額所為計算抗告人應繳納裁判費12,112,000元之裁定提起
    抗告，為不合法，應予駁回。
四、據上論結，本件抗告為不合法，爰裁定如主文。
中　　華　　民　　國　　111 　年　　11　　月　　22　　日
                     民四庭   法　官　曾仁勇
以上正本係照原本作成。
如不服本裁定應於送達後10日內向本院提出抗告狀，並繳納抗告
費新臺幣1,000元。
中　　華　　民　　國　　111 　年　　11　　月　　23　　日
                              書記官　顏珊姍